---
title: "R Notebook"
output: html_notebook
---

```{r}
library(readr)
library(tidyverse)
library(ggplot2)
```


######modifier le chemin 



```{r}

base_client <- read_delim("C:/Users/alpha/OneDrive/Bureau/Avisia/traitement_R/Base_client_full.txt", 
    ";", escape_double = FALSE,  col_types = cols(apres_midi = col_number(), 
        matin = col_number(), midi = col_number(), 
        soir = col_number(), weekend = col_number(),
        
      semaine= col_number()
      ,Lundi= col_number()
      ,Mardi= col_number()
      ,Mercredi= col_number()
      ,Jeudi= col_number()
      ,Vendredi= col_number()
      ,printemps= col_number()
      ,ete= col_number()
      ,automne= col_number()
      ,hiver= col_number()
        
        ), na="NA", trim_ws = TRUE)


```
#verification s'il ya des valeurs manquantes: si on a bien importer le jeu de données avec le na
```{r}

sum(is.na(base_client))
```

#remplacement des na par 0 (Champ des jours lundi mardi mercredi...)
```{r}

base_client[is.na(base_client)] <-0

```

Sous tableau de la base client afin d'optimiser l'execution
```{r}
test<-head(base_client,100)

```
#creation du champ majoritaire (secteur et groupe) en part d'article
```{r}

test<-test %>% mutate(
  
  
  #secteur article
  part_article_alim=article_alim/nb_articles,
  part_article_nalim=article_nalim/nb_articles,
  part_article_uf1=article_uf1/nb_articles,
  part_article_fl=article_fl/nb_articles,
  
  #groupe article
  part_article_bien_etre=article_bien_etre/article_plateforme,
  part_article_creme=article_creme/article_plateforme,
  part_article_ep_sa=article_ep_sa/article_plateforme,                      
  part_article_ep_su=article_ep_su/article_plateforme,
  part_article_liquide=article_liquide/article_plateforme,
  part_article_surgele=article_surgele/article_plateforme,
  part_article_uf2=article_uf2/article_plateforme,
  part_article_vrac=article_vrac/article_plateforme,
  part_article_maman_bebe=article_maman_bebe/article_plateforme,
  part_article_hors_maman_bebe=article_hors_maman_bebe/article_plateforme,
  part_article_animaux=article_animaux/article_plateforme,
  part_article_hors_animaux=article_hors_animaux/article_plateforme,
  part_article_pdt_sans=article_pdt_sans/article_plateforme,
  part_article_pate=article_pate/article_plateforme,
  part_article_boulangerie=article_boulangerie/article_plateforme,
  part_article_poisson=article_poisson/article_plateforme,
  part_article_viande=article_viande/article_plateforme,
  part_article_vegetale=article_vegetale/article_plateforme,
  part_article_autre_traiteur=article_autre_traiteur/article_plateforme
  
  )


test<- mutate(test,Secteur_majoritaire=case_when(part_article_alim==1  ~"Appetent uniquement Alimentaire",
                                                       part_article_alim<1 & part_article_alim>part_article_nalim & 
                                                        part_article_alim>part_article_uf1 &
                                                        part_article_alim>part_article_fl  ~ "Majoritairement Alimentaire" , 
                                                  
                                                   part_article_nalim==1  ~"Appetent uniquement  non alimentaire",
                                                    part_article_nalim<1 & part_article_nalim>part_article_alim & part_article_nalim>part_article_uf1 & 
                                                        part_article_nalim>part_article_fl  ~ "Majoritairement non alimentaire" , 
                                                   
                                                   part_article_uf1==1  ~"Appetent uniquement  ultra frais 1",
                                                    part_article_uf1<1 & part_article_uf1>part_article_nalim & part_article_uf1>part_article_alim & 
                                                        part_article_uf1>part_article_fl ~ "Majoritairement ultras frais" , 

                                                  part_article_fl==1  ~ "Appetent uniquement fruit et legume",
                                                    part_article_fl<1 & part_article_fl>part_article_nalim & part_article_fl>part_article_uf1 & 
                                                        part_article_fl>part_article_alim ~ "Majoritairement fruit et legume" , 
                                                   TRUE  ~ 'Aucune appetence')
                    ,Groupe_majoritaire=case_when(
part_article_bien_etre==1 ~"Appetent uniquement bien etre",
part_article_bien_etre<1 & part_article_bien_etre>part_article_creme & part_article_bien_etre>part_article_ep_su & part_article_bien_etre>part_article_ep_sa & part_article_bien_etre>part_article_liquide &  part_article_bien_etre>part_article_surgele & part_article_bien_etre>part_article_uf2 & part_article_bien_etre>part_article_vrac & part_article_bien_etre>part_article_maman_bebe &
part_article_bien_etre>part_article_hors_maman_bebe &
part_article_bien_etre>part_article_animaux & part_article_bien_etre>part_article_hors_animaux & part_article_bien_etre>part_article_pdt_sans & part_article_bien_etre>part_article_pate & part_article_bien_etre>part_article_boulangerie & 
  part_article_bien_etre>part_article_poisson &
part_article_bien_etre>part_article_viande & part_article_bien_etre>part_article_vegetale & part_article_bien_etre>part_article_autre_traiteur ~"Majoritairement bien etre",

part_article_creme==1 ~"Appetent uniquement creme",
part_article_creme<1 & part_article_creme>part_article_bien_etre & part_article_creme>part_article_ep_su & part_article_creme>part_article_ep_sa & part_article_creme>part_article_liquide & part_article_creme>part_article_surgele & part_article_creme>part_article_uf2 & part_article_creme>part_article_vrac & part_article_creme>part_article_maman_bebe &
part_article_creme>part_article_hors_maman_bebe &
part_article_creme>part_article_animaux & part_article_creme>part_article_hors_animaux & part_article_creme>part_article_pdt_sans & part_article_creme>part_article_pate & 
  part_article_creme>part_article_boulangerie & 
  part_article_creme>part_article_poisson &
part_article_creme>part_article_viande & part_article_creme>part_article_vegetale & part_article_creme>part_article_autre_traiteur  ~ "Majoritairement creme",


part_article_ep_su==1 ~"Appetent uniquement epecerie sucree",
part_article_ep_su<1 & part_article_ep_su>part_article_creme & part_article_ep_su>part_article_bien_etre & part_article_ep_su>part_article_ep_sa & part_article_ep_su>part_article_liquide & part_article_ep_su>part_article_surgele & part_article_ep_su>part_article_uf2 & part_article_ep_su>part_article_vrac & part_article_ep_su>part_article_maman_bebe &
part_article_ep_su>part_article_hors_maman_bebe &
part_article_ep_su>part_article_animaux & part_article_ep_su>part_article_hors_animaux & part_article_ep_su>part_article_pdt_sans & part_article_ep_su>part_article_pate & 
  part_article_ep_su>part_article_boulangerie & 
  part_article_ep_su>part_article_poisson &
part_article_ep_su>part_article_viande & part_article_ep_su>part_article_vegetale & part_article_ep_su>part_article_autre_traiteur  ~ "Majoritairement epecerie sucree",

part_article_ep_sa==1 ~"appetent uniquement epicerie salee",
part_article_ep_sa<1 & part_article_ep_sa>part_article_creme & part_article_ep_sa>part_article_bien_etre & part_article_ep_sa>part_article_ep_su & part_article_ep_sa>part_article_liquide &

part_article_ep_sa>part_article_surgele & part_article_ep_sa>part_article_uf2 & part_article_ep_sa>part_article_vrac & part_article_ep_sa>part_article_maman_bebe &
part_article_ep_sa>part_article_hors_maman_bebe &
part_article_ep_sa>part_article_animaux & part_article_ep_sa>part_article_hors_animaux & part_article_ep_sa>part_article_pdt_sans & part_article_ep_sa>part_article_pate & 
  part_article_ep_sa>part_article_boulangerie & 
  part_article_ep_sa>part_article_poisson &
part_article_ep_sa>part_article_viande & part_article_ep_sa>part_article_vegetale & part_article_ep_sa>part_article_autre_traiteur  ~ "Majoritairement epecerie salee",





part_article_liquide==1 ~"Appetent uniquement liquide",
part_article_liquide<1 & part_article_liquide>part_article_creme & part_article_liquide>part_article_bien_etre & part_article_liquide>part_article_ep_su & part_article_liquide>part_article_ep_sa &

part_article_liquide>part_article_surgele & part_article_liquide>part_article_uf2 & part_article_liquide>part_article_vrac & part_article_liquide>part_article_maman_bebe &
part_article_liquide>part_article_hors_maman_bebe &
part_article_liquide>part_article_animaux & part_article_liquide>part_article_hors_animaux & part_article_liquide>part_article_pdt_sans & part_article_liquide>part_article_pate & part_article_liquide>part_article_boulangerie & 
  part_article_liquide>part_article_poisson &
part_article_liquide>part_article_viande & part_article_liquide>part_article_vegetale & part_article_liquide>part_article_autre_traiteur  ~ "Majoritairement liquide",






part_article_surgele==1 ~"Appetent uniquement surgele",
part_article_surgele<1 & part_article_surgele>part_article_creme & part_article_surgele>part_article_bien_etre & part_article_surgele>part_article_ep_su & part_article_surgele>part_article_ep_sa &
part_article_surgele>part_article_liquide & 
  
part_article_surgele>part_article_uf2 & part_article_surgele>part_article_vrac & part_article_surgele>part_article_maman_bebe &
part_article_surgele>part_article_hors_maman_bebe &
part_article_surgele>part_article_animaux & part_article_surgele>part_article_hors_animaux & part_article_surgele>part_article_pdt_sans & part_article_surgele>part_article_pate & part_article_surgele>part_article_boulangerie & 
  part_article_surgele>part_article_poisson &
part_article_surgele>part_article_viande & part_article_surgele>part_article_vegetale & part_article_surgele>part_article_autre_traiteur  ~ "Majoritairement surgele",



part_article_uf2==1 ~"appetent uniquement ultras frais 2",
part_article_uf2<1 & part_article_uf2>part_article_creme & part_article_uf2>part_article_bien_etre & part_article_uf2>part_article_ep_su & part_article_uf2>part_article_ep_sa &
part_article_uf2>part_article_liquide & 
  
part_article_uf2>part_article_surgele & 

part_article_uf2>part_article_vrac & part_article_uf2>part_article_maman_bebe &
part_article_uf2>part_article_hors_maman_bebe &
part_article_uf2>part_article_animaux & part_article_uf2>part_article_hors_animaux & part_article_uf2>part_article_pdt_sans & part_article_uf2>part_article_pate & 
  part_article_uf2>part_article_boulangerie & 
  part_article_uf2>part_article_poisson &
part_article_uf2>part_article_viande & part_article_uf2>part_article_vegetale & part_article_uf2>part_article_autre_traiteur  ~ "Majoritairement uf2",

part_article_vrac==1 ~"appetent uniquement vrac",
part_article_vrac<1 & part_article_vrac>part_article_creme & part_article_vrac>part_article_bien_etre & part_article_vrac>part_article_ep_su & part_article_vrac>part_article_ep_sa &
part_article_vrac>part_article_liquide & 
  
part_article_vrac>part_article_surgele & 

part_article_vrac>part_article_uf2 & 
part_article_vrac>part_article_maman_bebe &
part_article_vrac>part_article_hors_maman_bebe &
part_article_vrac>part_article_animaux & part_article_vrac>part_article_hors_animaux & part_article_vrac>part_article_pdt_sans & part_article_vrac>part_article_pate &
  part_article_vrac>part_article_boulangerie & 
  part_article_vrac>part_article_poisson &
part_article_vrac>part_article_viande & part_article_vrac>part_article_vegetale & part_article_vrac>part_article_autre_traiteur  ~ "Majoritairement vrac",

part_article_maman_bebe==1 ~"appetent uniquement maman bebe",
part_article_maman_bebe<1 & part_article_maman_bebe>part_article_creme & part_article_maman_bebe>part_article_bien_etre & part_article_maman_bebe>part_article_ep_su & part_article_maman_bebe>part_article_ep_sa &
part_article_maman_bebe>part_article_liquide & 
part_article_maman_bebe>part_article_surgele & 
part_article_maman_bebe>part_article_uf2 & 
part_article_maman_bebe>part_article_vrac &
  
part_article_maman_bebe>part_article_hors_maman_bebe &
part_article_maman_bebe>part_article_animaux & part_article_maman_bebe>part_article_hors_animaux & part_article_maman_bebe>part_article_pdt_sans & part_article_maman_bebe>part_article_pate & part_article_maman_bebe>part_article_boulangerie & 
  part_article_maman_bebe>part_article_poisson &
part_article_maman_bebe>part_article_viande & part_article_maman_bebe>part_article_vegetale & part_article_maman_bebe>part_article_autre_traiteur  ~ "Majoritairement maman bebe",

part_article_hors_maman_bebe==1 ~"appetent uniquement hors maman bebe",
part_article_hors_maman_bebe<1 & part_article_hors_maman_bebe>part_article_creme & part_article_hors_maman_bebe>part_article_bien_etre & part_article_hors_maman_bebe>part_article_ep_su & part_article_hors_maman_bebe>part_article_ep_sa &
part_article_hors_maman_bebe>part_article_liquide & 
part_article_hors_maman_bebe>part_article_surgele & 
part_article_hors_maman_bebe>part_article_uf2 & 
part_article_hors_maman_bebe>part_article_vrac &
part_article_hors_maman_bebe>part_article_maman_bebe &
  
part_article_hors_maman_bebe>part_article_animaux & part_article_hors_maman_bebe>part_article_hors_animaux & part_article_hors_maman_bebe>part_article_pdt_sans & part_article_hors_maman_bebe>part_article_pate & part_article_hors_maman_bebe>part_article_boulangerie & 
  part_article_hors_maman_bebe>part_article_poisson &
part_article_hors_maman_bebe>part_article_viande & part_article_hors_maman_bebe>part_article_vegetale & part_article_hors_maman_bebe>part_article_autre_traiteur  ~ "Majoritairement hors maman bebe",


part_article_animaux==1 ~"appetent uniquement animaux",
part_article_animaux<1 & part_article_animaux>part_article_creme & part_article_animaux>part_article_bien_etre & part_article_animaux>part_article_ep_su & part_article_animaux>part_article_ep_sa &
part_article_animaux>part_article_liquide & 
part_article_animaux>part_article_surgele & 
part_article_animaux>part_article_uf2 & 
part_article_animaux>part_article_vrac &
part_article_animaux>part_article_maman_bebe &
part_article_animaux>part_article_hors_maman_bebe &
  

part_article_animaux>part_article_hors_animaux & part_article_animaux>part_article_pdt_sans & part_article_animaux>part_article_pate & 
  part_article_animaux>part_article_boulangerie & 
  part_article_animaux>part_article_poisson &
part_article_animaux>part_article_viande & part_article_animaux>part_article_vegetale & part_article_animaux>part_article_autre_traiteur  ~ "Majoritairement Animaux",




part_article_hors_animaux==1 ~"appetent uniquement hors animaux",
part_article_hors_animaux<1 & part_article_hors_animaux>part_article_creme & part_article_hors_animaux>part_article_bien_etre & part_article_hors_animaux>part_article_ep_su & part_article_hors_animaux>part_article_ep_sa &
part_article_hors_animaux>part_article_liquide & 
part_article_hors_animaux>part_article_surgele & 
part_article_hors_animaux>part_article_uf2 & 
part_article_hors_animaux>part_article_vrac &
part_article_hors_animaux>part_article_maman_bebe &
part_article_hors_animaux>part_article_hors_maman_bebe &
part_article_hors_animaux>part_article_animaux &
part_article_hors_animaux>part_article_pdt_sans & 

part_article_hors_animaux>part_article_pate &
  part_article_hors_animaux>part_article_boulangerie & 
  part_article_hors_animaux>part_article_poisson &
part_article_hors_animaux>part_article_viande & part_article_hors_animaux>part_article_vegetale & part_article_hors_animaux>part_article_autre_traiteur  ~ "Majoritairement hors Animaux",


part_article_pdt_sans==1 ~"appetent uniquement pdt sans",
part_article_pdt_sans<1 & part_article_pdt_sans>part_article_creme & part_article_pdt_sans>part_article_bien_etre & part_article_pdt_sans>part_article_ep_su & part_article_pdt_sans>part_article_ep_sa &
part_article_pdt_sans>part_article_liquide & 
part_article_pdt_sans>part_article_surgele & 
part_article_pdt_sans>part_article_uf2 & 
part_article_pdt_sans>part_article_vrac &
part_article_pdt_sans>part_article_maman_bebe &
part_article_pdt_sans>part_article_hors_maman_bebe &
part_article_pdt_sans>part_article_animaux &
part_article_pdt_sans>part_article_hors_animaux & 

part_article_pdt_sans>part_article_pate &

part_article_pdt_sans>part_article_boulangerie & 
  part_article_pdt_sans>part_article_poisson &
part_article_pdt_sans>part_article_viande & part_article_pdt_sans>part_article_vegetale & part_article_pdt_sans>part_article_autre_traiteur  ~ "Majoritairement pdt sans",


part_article_pate==1 ~"appetent uniquement pate",
part_article_pate<1 & part_article_pate>part_article_creme & part_article_pate>part_article_bien_etre & part_article_pate>part_article_ep_su & part_article_pate>part_article_ep_sa &
part_article_pate>part_article_liquide & 
part_article_pate>part_article_surgele & 
part_article_pate>part_article_uf2 & 
part_article_pate>part_article_vrac &
part_article_pate>part_article_maman_bebe &
part_article_pate>part_article_hors_maman_bebe &
part_article_pate>part_article_animaux &
part_article_pate>part_article_hors_animaux & 

part_article_pate>part_article_pdt_sans &

part_article_pate>part_article_boulangerie & 
  part_article_pate>part_article_poisson &
part_article_pate>part_article_viande & part_article_pate>part_article_vegetale & part_article_pate>part_article_autre_traiteur  ~ "Majoritairement pdt sans",


part_article_boulangerie==1 ~"appetent uniquement boulangerie",
part_article_boulangerie<1 & part_article_boulangerie>part_article_creme & part_article_boulangerie>part_article_bien_etre & part_article_boulangerie>part_article_ep_su & part_article_boulangerie>part_article_ep_sa &
part_article_boulangerie>part_article_liquide &
part_article_boulangerie>part_article_surgele &
part_article_boulangerie>part_article_uf2 &
part_article_boulangerie>part_article_vrac &
part_article_boulangerie>part_article_maman_bebe &
part_article_boulangerie>part_article_hors_maman_bebe &
part_article_boulangerie>part_article_animaux &
part_article_boulangerie>part_article_hors_animaux &

part_article_boulangerie>part_article_pdt_sans &

part_article_boulangerie>part_article_pate & part_article_boulangerie>part_article_poisson &
part_article_boulangerie>part_article_viande & part_article_boulangerie>part_article_vegetale & part_article_boulangerie>part_article_autre_traiteur  ~ "Majoritairement boulangerie",


part_article_poisson==1 ~"Appentent poisson",
part_article_poisson<1 & part_article_poisson>part_article_creme & part_article_poisson>part_article_bien_etre & part_article_poisson>part_article_ep_su & part_article_poisson>part_article_ep_sa &
part_article_poisson>part_article_liquide & 
part_article_poisson>part_article_surgele & 
part_article_poisson>part_article_uf2 & 
part_article_poisson>part_article_vrac &
part_article_poisson>part_article_maman_bebe &
part_article_poisson>part_article_hors_maman_bebe &
part_article_poisson>part_article_animaux &
part_article_poisson>part_article_hors_animaux & 
part_article_poisson>part_article_pdt_sans &
part_article_poisson>part_article_pate & 
part_article_poisson>part_article_boulagerie &
  
part_article_poisson>part_article_viande &
part_article_poisson>part_article_vegetale & part_article_poisson>part_article_autre_traiteur  ~ "Majoritairement poisson",



part_article_viande==1 ~"appetent uniquement viande",
part_article_viande<1 & part_article_viande>part_article_creme & part_article_viande>part_article_bien_etre & part_article_viande>part_article_ep_su & part_article_viande>part_article_ep_sa &
part_article_viande>part_article_liquide & 
part_article_viande>part_article_surgele & 
part_article_viande>part_article_uf2 & 
part_article_viande>part_article_vrac &
part_article_viande>part_article_maman_bebe &
part_article_viande>part_article_hors_maman_bebe &
part_article_viande>part_article_animaux &
part_article_viande>part_article_hors_animaux & 
part_article_viande>part_article_pdt_sans &
part_article_viande>part_article_pate & 
part_article_viande>part_article_boulagerie &
part_article_viande>part_article_poisson &

part_article_viande>part_article_vegetale & 
part_article_viande>part_article_autre_traiteur  ~ "Majoritairement viande",




part_article_vegetale==1 ~"appetent uniquement vegetale",
part_article_vegetale<1 & part_article_vegetale>part_article_creme & part_article_vegetale>part_article_bien_etre & part_article_vegetale>part_article_ep_su & part_article_vegetale>part_article_ep_sa &
part_article_vegetale>part_article_liquide & 
part_article_vegetale>part_article_surgele & 
part_article_vegetale>part_article_uf2 & 
part_article_vegetale>part_article_vrac &
part_article_vegetale>part_article_maman_bebe &
part_article_vegetale>part_article_hors_maman_bebe &
part_article_vegetale>part_article_animaux &
part_article_vegetale>part_article_hors_animaux & 
part_article_vegetale>part_article_pdt_sans &
part_article_vegetale>part_article_pate & 
part_article_vegetale>part_article_boulagerie &
part_article_vegetale>part_article_poisson &

part_article_vegetale>part_article_viande & 
part_article_vegetale>part_article_autre_traiteur  ~ "Majoritairement vegetal",


part_article_autre_traiteur==1 ~"appetent uniquement autre traiteur",
part_article_autre_traiteur<1 & part_article_autre_traiteur>part_article_creme & part_article_autre_traiteur>part_article_bien_etre & part_article_autre_traiteur>part_article_ep_su & part_article_autre_traiteur>part_article_ep_sa &
part_article_autre_traiteur>part_article_liquide & 
part_article_autre_traiteur>part_article_surgele & 
part_article_autre_traiteur>part_article_uf2 & 
part_article_autre_traiteur>part_article_vrac &
part_article_autre_traiteur>part_article_maman_bebe &
part_article_autre_traiteur>part_article_hors_maman_bebe &
part_article_autre_traiteur>part_article_animaux &
part_article_autre_traiteur>part_article_hors_animaux & 
part_article_autre_traiteur>part_article_pdt_sans &
part_article_autre_traiteur>part_article_pate & 
part_article_autre_traiteur>part_article_boulagerie &
part_article_autre_traiteur>part_article_poisson &

part_article_autre_traiteur>part_article_viande & 
part_article_autre_traiteur>part_article_vegetale  ~ "Majoritairement autre traiteur",

TRUE  ~ 'Aucune majorite')
               )
```


# Avant de discrétiser les variables essayons de voir quelles distributions ont elles. A faire 
```{r}

```



#icut permet de discretiser une variable avec différente méthode avec une interface (mode click bouton)
```{r}

icut()




## Recodage de test6$article_uf1 en test6$article_uf1_rec
test$article_uf1_rec <- cut(test$article_uf1, include.lowest=TRUE,  right=TRUE,
                             breaks=c(0, 1.5, 3.5, 7.5, 13.5, 21, 37))
## Recodage de test6$article_alim en test6$article_alim_rec
test$article_alim_rec <- cut(test$article_alim, include.lowest=TRUE,  right=TRUE,
                              breaks=c(0, 1, 4, 8, 188))
```


